【裁判字號】    97,交訴,63
【裁判日期】    980112
【裁判案由】    公共危險
【裁判全文】
臺灣新竹地方法院刑事判決              97年度交訴字第63號
公  訴  人  臺灣新竹地方法院檢察署檢察官
被      告  甲○○
                      8巷38.
上列被告因公共危險案件，經檢察官提起公訴（97年度偵字第46
51號），本院依簡式審判程序判決如下：
    主  文
甲○○服用酒類，不能安全駕駛動力交通工具而駕駛，處拘役伍
拾日，如易科罰金，以新臺幣壹仟元折算壹日；又駕駛動力交通
工具肇事，致人受傷而逃逸，處有期徒刑陸月，如易科罰金，以
新臺幣壹仟元折算壹日。
    事  實
一、甲○○曾於民國91年間因酒醉駕車公共危險案件，經本院竹
    北簡易庭以91年度竹北交簡字第123 號判決判處罰金銀元22
    000 元，於92年6 月5 日執行完畢（未構成累犯）。其明知
    飲酒後駕車將導致其注意能力減低、反應能力變慢，在此時
    仍駕車行駛於馬路上，隨時有致他人於死、傷之危險，且道
    路交通管理處罰條例定有於飲酒後呼氣之酒精濃度達每公升
    空氣含0.25毫克時即不得駕車之規定，仍自97年7 月5 日傍
    晚5 時許起，在新竹縣湖口鄉○○村○○鄰○○路○ 段238 巷
    38號住處，飲用高粱酒1 瓶餘。同日晚上9 時許，其仍屬酒
    後（未達心神喪失或精神耗弱之程度）達不能安全駕駛動力
    交通工具之狀況下，猶駕駛車牌號碼1310-PM 號自小客貨車
    外出。嗣同日晚上10時許，甲○○駕駛前揭自小客貨車欲返
    回其上開住處，於行經新竹縣湖口鄉鳳山村「榮光陸橋」上
    時，在其注意力、反應力均已減弱之下，跨越俗稱雙黃線之
    分向限制線而侵入對向車道，撞及對向騎乘VMA-207 號輕機
    車沿榮光路由東往西方向行駛之乙○○，致乙○○人車倒地
    ，受有下巴擦傷、四肢多處局部擦傷之傷害（甲○○被訴過
    失傷害案業經乙○○撤回告訴而由檢察官為不起訴處分）。
    詎甲○○肇事後，明知汽車駕駛人駕駛汽車肇事致人死傷，
    應即採取救護或其他必要之措施，並應向警察機關報告，不
    得駛離，其竟未停留原地下車查看乙○○受傷情形並協助就
    醫，反係往前行駛一小段距離，及見乙○○起身站立，即因
    畏責而另行起意駕駛前開自小客貨車逃逸離去，乙○○負傷
    騎乘機車在後追趕，於追至甲○○上開住處後，乙○○要求
    甲○○負責，甲○○見乙○○已報警處理，乃表示欲私下和
    解，乙○○遂對前來處理之員警說明將與肇事人私下和解，
    待警方離去後，因甲○○無法立即支付乙○○所要求之新臺
    幣（下同）1 萬元和解金，而未能達成和解，乙○○乃再度
    報警，同日晚上11時15分許，再度前來之員警察覺甲○○有
    酒後駕車之情形，進而送醫抽血測試其血液酒精濃度達299.
    99MG／DL（換算其酒精濃度吐氣值已達每公升1.32毫克），
    始查獲上情。
二、案經新竹縣政府警察局竹北分局報告臺灣新竹地方法院檢察
    署檢察官偵查起訴。
    理  由
一、本件被告所犯酒醉駕車公共危險罪及肇事逃逸罪，均非死刑
    、無期徒刑、最輕本刑為3 年以上有期徒刑之罪，被告於本
    院準備程序進行中，就被訴事實為有罪之陳述，經本院合議
    庭認合於刑事訴訟法第273 條之1 之規定，裁定進行簡式審
    判程序，合先敘明。
二、上開事實業據被告甲○○於偵查中及本院行準備程序暨簡式
    審判程序中坦承不諱，復經證人即被害人乙○○於警詢陳述
    及偵查中證述甚詳（參偵卷第16-19 頁、第64-66 頁），且
    被告經警送醫抽血之血液中酒精濃度檢驗值亦高達299.99MG
    ／DL，此有財團法人天主教湖口仁慈醫院（下稱湖口仁慈醫
    院）藥物濃度急件檢驗單1 張附卷可稽（參偵卷第26頁），
    而被害人乙○○確係遭被告駕車撞及而受有下巴擦傷、四肢
    多處局部擦傷之傷害，亦有湖口仁慈醫院診斷證明書1 份在
    卷可佐（參偵卷第35頁），此外，復有新竹縣政府警察局竹
    北分局新工派出所警員盧瑞鋒、陳光明所製作之職務報告書
    1 份暨道路交通事故調查報告表（一）（二）及現場圖各1
    份、刑法第185 條之3 案件測試觀察紀錄表1 張、汽機車駕
    駛人酒後生理協調平衡檢測紀錄表1 張、竹縣警交第E00000
    000 號、第Ｚ000000000號、第E00000000 號舉發違反道路交
    通事件通知單各1 張、現場照片16張存卷足憑（參偵卷第7
    頁、第28-32 頁、第36-37 頁、第42-49 頁），又經檢察官
    命新竹縣政府警察局勘察被告所駕駛之1310-PM 號自小客貨
    車與被害人乙○○所騎乘之VMA-207 號輕機車可能撞擊位置
    進行採證並比對結果，研判1310-PM 號自小客貨車之左前角
    與VM A-207號輕機車車身左後側發生撞擊之可能性高，並與
    被害人乙○○警詢陳述相符，此有新竹縣政府警察局勘察報
    告在卷可參（參偵卷第79-85 頁）。綜上所述，被告自白與
    事實相符，本件事證明確，被告犯行洵堪認定。
三、核被告所為，係犯刑法第185 條之3 之酒醉駕車公共危險罪
    及同法第185 條之4 之肇事逃逸罪。被告所犯上開2 罪，犯
    意個別，犯罪構成要件不同，應分論併罰。爰審酌被告已有
    酒醉駕車經法院判處罰金刑之紀錄（參卷附臺灣高等法院被
    告前案紀錄表），竟僅因心情不佳藉酒澆愁，並於飲酒後再
    度駕車外出，忽視自身及公共安全、酒測數值高達每公升空
    氣含1.32毫克之濃度、酒後駕車肇事，致被害人受傷，卻未
    救護被害人即行逃逸，造成之損害非輕，姑念被告犯後尚能
    坦承犯行，且與被害人乙○○已達成和解等一切情狀，分別
    量處如主文所示之刑，並分別諭知易科罰金之折算標準，以
    示懲儆。
據上論斷，應依刑事訴訟法第273 條之1 第1 項、第299 條第1
項前段，刑法第185 條之3 、第185 條之4 、第41第1 項前段，
刑法施行法第1 條之1 ，判決如主文。
本案經檢察官黃秋婷到庭執行職務。
中    華    民    國    98    年    1     月    12    日
                  刑事第三庭    法  官  賴淑敏
以上正本證明與原本無異。
如不服本判決應於收受判決後10日內向本院提出上訴書狀，並應
敘述具體理由。其未敘述上訴理由者，應於上訴期間屆滿後20日
內向本院補提理由書(均須按他造當事人之人數附繕本)「切勿逕
送上級法院」。
中    華    民    國    98    年    1     月    13    日
                                書記官  劉亭筠
附錄：本案論罪科刑法條全文：
中華民國刑法第185條之3
服用毒品、麻醉藥品、酒類或其他相類之物，不能安全駕駛動力
交通工具而駕駛者，處1 年以下有期徒刑、拘役或科或併科15萬
元以下罰金。
中華民國刑法第185 條之4（ 肇事遺棄罪）
駕駛動力交通工具肇事，致人死傷而逃逸者，處6 月以上5 年以
下有期徒刑。


司法院資訊處製作；財團法人民間司法改革基金會備份。
